【裁判字號】    98,易,69
【裁判日期】    980316
【裁判案由】    詐欺
【裁判全文】
臺灣桃園地方法院刑事判決                98年度易字第69號
公  訴  人  臺灣桃園地方法院檢察署檢察官
被      告  乙○○
                    (現於臺灣桃園監獄執行中)
被      告  丁○○
被      告  戊○○
被      告  己○○
被      告  甲○○
上列被告因詐欺案件，經檢察官提起公訴（96年度偵字第2537號
、第2943號、第2944號、第2945號、第4016號、第15495號、第
25796號），被告於準備程序中就被訴事實為有罪之陳述，經本
院合議庭裁定改以簡式審判程序審理，本院判決如下：
    主  文
乙○○意圖為自己不法之所有，以詐術使人將本人之物交付，累
犯，處有期徒刑陸月，如易科罰金，以新臺幣壹仟元折算壹日，
減為有期徒刑月，如易科罰金，以新臺幣壹仟元折算壹日。
丁○○意圖為自己不法之所有，以詐術使人將本人之物交付，處
有期徒刑伍月，如易科罰金，以新臺幣壹仟元折算壹日，減為有
期徒刑貳月又拾伍日，如易科罰金，以新臺幣壹仟元折算壹日。
戊○○幫助意圖為自己不法之所有，以詐術使人將本人之物交付
，共貳罪，各處有期徒刑月，如易科罰金，均以新臺幣壹仟元
折算壹日，均減為有期徒刑壹月又拾伍日，如易科罰金，均以新
台幣壹仟元折算壹日。應執行有期徒刑貳月，如易科罰金，以新
臺幣壹仟元折算壹日。
己○○幫助意圖為自己不法之所有，以詐術使人將本人之物交付
，處有期徒刑肆月，如易科罰金，以新臺幣壹仟元折算壹日，減
為有期徒刑貳月，如易科罰金，以新臺幣壹仟元折算壹日。被訴
販賣復華銀行存摺部分免訴。甲○○幫助意圖為自己不法之所有
，以詐術使人將本人之物交付，處有期徒刑肆月，如易科罰金，
以新臺幣壹仟元折算壹日，減為有期徒刑貳月，如易科罰金，以
新臺幣壹仟元折算壹日。
    犯罪事實
一、乙○○前因違反職役職務案件，於民國91年8 月9 日經國防
    部北部地方軍事法院桃園分院以91年度桃審字第134 號判處
    有期徒刑6 月確定，甫於91年8 月22日易科罰金執行完畢，
    猶不知悔改。
二、乙○○、丁○○、丙○○（經臺灣台南地方法院以96年度易
    字第9 號判處拘役50日確定）、庚○○（通緝中）、陳宇利
    （經本院以96年易字912 號判處有期徒刑5 月確定）、陳標
    倉（經臺灣高等法院以96年上易字2350號判處有期徒刑1 年
    8 月確定）等人，共同基於意圖為自己不法所有之犯意聯絡
    ，自95年9 月間起95年12月間止，由乙○○指示丙○○、丁○○，向戊○○、己○○、甲○○、陳國忠（另行經不起訴
    處分）、葉盈俊（經本院以96年易字第912 號判處有期徒刑
    4 月確定）收購如附表一所示之帳戶。而戊○○、己○○、
    甲○○均明知提供自己帳戶給他人使用，可能供詐欺集團掩
    飾或隱匿詐欺犯罪所得之財物，竟仍不違背其本意，基於幫
    助他人詐欺之犯意，戊○○於95年10月間某日，分別在不同
    日將所申設之復華商業銀行府城分行（下稱復華銀行府城分
    行）帳號為0000000000000 號帳戶及合作金庫商業銀行南興
    分行（下稱合庫銀行南興分行）帳號為0000000000000 號帳
    戶之存摺、提款卡及密碼；己○○將所申設之臺灣郵政安南
    郵局（下稱安南郵局）帳號為0000000-0000000 號之存摺、
    提款卡及密碼：甲○○將所申設萬泰商業銀行台南分行（下
    稱萬太銀行台南分行）帳號為000000000000號帳戶及合作金
    庫商業銀行北台南分行（合庫銀行台南分行）帳號為
    000-0000000000000 號帳戶之存摺、提款卡及密碼，以每本
    新臺幣（下同）3,000 元之代價，售予庚○○、乙○○、丙○○、丁○○等人所屬之詐欺車手集團成員，庚○○再將收
    購得來之帳戶交付合作之詐欺集團成員，由該集團成員意圖
    為自己不法所有，以電話假冒如附表二之人員，佯稱附表二
    之事由，詐騙如附表二之人，致如附表二之人因而陷於錯誤
    ，進而匯款至前開被告帳戶而遭受損失如附表二之金錢。而
    庚○○則俟李惠燕等7 人匯出款項後，即通知乙○○安排丙○○、丁○○、戊○○、甲○○，持各該金融機構帳戶存簿
    、印章或提款卡，至各金融機構或周邊提款機提領如附表三
    之現金現金，再轉予庚○○朋分贓款牟利。嗣經李惠燕等7
    人發覺有異報警，始循線查獲。
三、案經台南市警察局第一分局報告臺灣桃園地方法院檢察署檢
    察官偵查起訴。
    理  由
甲、本案被告乙○○、丁○○、戊○○、己○○、甲○○所犯係
    死刑、無期徒刑、最輕本刑為3 年以上有期徒刑以外之罪，
    且非高等法院管轄之第一審案件，其於本院審理時就被訴事
    實為有罪之陳述，經本院告知簡式審判程序之旨，並聽取公
    訴人、被告、辯護人之意見後，經合議庭裁定改行簡式審判
    程序，合先敘明。
乙、有罪部分：
壹、本案被告乙○○、丁○○、戊○○、己○○、甲○○所犯係
    死刑、無期徒刑、最輕本刑為三年以上有期徒刑以外之罪，
    且非高等法院管轄之第一審案件，其於本院審理時就被訴事
    實為有罪之陳述，經本院告知簡式審判程序之旨，並聽取公
    訴人、被告、辯護人之意見後，經合議庭裁定改行簡式審判
    程序，合先敘明。
貳、證據能力：
一、按被告以外之人於審判外之陳述，雖不符同法第159 條之1
    至之4 之規定，而經當事人於審判程序同意作為證據，法院
    審酌該言詞陳述或書面陳述作成時之情況，認為適當者，亦
    得為證據，刑事訴訟法第159 條之5 第1 項定有明文。
二、查本件被告及檢察官於審判程序中就下述證據資料屬傳聞證
    據，且不符刑事訴訟法第159 條之1 至之4 之規定者，均同
    意作為證據，而本院審酌各該證據資料作成時之一切客觀情
    況，認為適當，故得為證據。
、認定犯罪事實之證據及理由：
一、訊據被告乙○○、丁○○、戊○○、己○○、甲○○對上揭
    犯罪事實均坦不諱（被告戊○○部分參見臺灣桃園地方法院
    檢察署96年度偵字第2943號卷第29-30 頁；被告己○○部分
    參見臺灣桃園地方法院檢察署96年度偵字第2945號卷第
    25-26 頁），另有證人乙○○、丙○○、丁○○、戊○○、
    己○○、甲○○證述綦詳，復有證人即被害人李惠燕、張
    容、李繩武、丁瑋、許雅玲、黎信良、王子安、林秀卿、
    邱兆均、吳俊彥、張麗銀、蔡正峰、薛貽瑄、趙恩寶於警詢
    之指訴歷歷，另有李惠燕郵政國內匯款執據3 紙；張容彰
    化銀行匯款憑條2 紙；李繩武台幣國內跨行電申請書、玉山
    銀行匯款回條；丁瑋合作金庫銀行存款憑條1 紙；黎信良
    板信商業銀行匯出匯款申請書1 紙；王子安匯款申請書1 紙
    ；林秀卿第一銀行匯款申請書；邱兆均郵政跨行匯款申請書
    1 紙；張麗銀匯款單1 紙、蔡正峰台北富邦銀行匯款委託書
    1 紙附卷可稽，亦有甲○○、戊○○、己○○開戶及交易明
    細資料在卷可資佐證，此情應堪認定。
二、核被告乙○○、丁○○所為，係犯刑法第339 條第1 項之詐
    欺取財罪，被告戊○○、己○○、甲○○係犯刑法第30條、
    第339 條第1 項之幫助詐欺取財罪。被告乙○○、丁○○與
    庚○○、陳宇利、陳標倉、丙○○等人詐欺之犯行，有犯意
    聯絡及行為分擔，為共同正犯。被告甲○○以1 行為出售萬
    泰銀行台南分行及合庫銀行北台南分行之帳戶，侵害被害人
    李武繩及丁瑋之財產法益，係一行為而觸犯數罪名，為想
    像競合犯，應從受害較重之被訴出售萬泰銀行台南分行帳戶
    部分之詐欺取財罪處斷。另被告戊○○於95年10月間分別出
    售上揭復華銀行府城分行及合庫銀行南興分行之存摺、提款
    卡及密碼，為其供承不諱（參見臺灣桃園地方法院檢察署96
    年度偵字第2943號卷第29-30 頁），其所犯2 罪之間，犯意
    各別，行為互殊，應予分論併罰。公訴人雖認被告戊○○、
    甲○○係犯刑法第339 條第1 項詐欺取財罪之構成要件行為
    ，應論以正犯，惟被告戊○○、甲○○非屬同案被告庚○○
    等人組成之「車手」集團，被告戊○○、甲○○僅係幫助同
    案被告庚○○等人所屬之「車手」集團領取帳戶內被害人遭
    詐騙之金錢，業經被告戊○○、甲○○供承在卷（參見本院
    98年2 月23日準備程序筆錄第3 頁），是被告戊○○、甲○○應係出於幫助意思出售帳戶並且為同案被告庚○○所屬之
    「車手」集團領取詐騙款項無訛，又被害人既將詐騙款項匯
    入詐騙帳戶內，詐欺取財罪即屬既遂（參見臺灣高等法院97
    年法律座談會），因此被告戊○○及甲○○在出售存摺、提
    款卡及密碼予被告乙○○等人時，犯罪已告成立，事後領取
    詐騙款項之行為，自非構成要件行為，是公訴人認被告戊○○及甲○○應成立刑法第339 條第1 項之詐欺取財罪，容有
    誤會。被告乙○○前因違反職役職務案件，於民國91年8 月
    9 日經國防部北部地方軍事法院桃園分院以91年度桃審字第
    134 號判處有期徒刑6 月確定，甫於91年8 月22日易科罰金
    執行完畢，此有臺灣高等法院被告前案紀錄表1 份在卷可考
    ，其受有期徒刑之執行完畢，5 年內故意再犯
    本件有期徒刑以上之罪，為累犯，皆應依法加重其刑。又被
    告戊○○、己○○、甲○○係提供自己之銀行帳戶予被告乙○○、丁○○及丙○○，為詐欺集團成員騙取被害人李惠燕
    財物之犯行提供助力，並未直接參與犯罪構成要件行為，為
    幫助犯，爰依刑法第30條第2 項之規定減輕其刑。爰審酌被
    告乙○○、丁○○、戊○○、己○○、甲○○素行非端，所
    為有害社會金融秩序，被害人人數眾多，詐騙之金額亦非微
    小，惟被告業均已坦承犯行，暨其犯罪之動機、目的、手段
    等一切情狀，分別量處如主文所示之刑，並均諭知易科罰金
    之折算標準。末查被告之犯罪時間，均在96年4 月24日以前
    ，與中華民國九十六年罪犯減刑條例第2 條第1 項第3 款之
    規定相符，合於減刑條件，均應依法減其宣告刑2 分之1，
    並諭知如易科罰金之折算標準，暨定其減刑後應執行之刑，
    及諭知如易科罰金之折算標準，以示懲儆。又被告等人交付
    予詐騙集團使用之存摺、提款卡及印章等物並未扣案，無證
    據證明尚屬存在，且該帳戶業經列為警示帳戶，無再遭不法
    利用之虞，且非違禁物，未免日後執行有所困難，爰均不併
    予宣告沒收。
丙、免訴部分：
一、公訴意旨另以：被告己○○明知提供自己帳戶給他人使用，
    可能供詐欺集團掩飾或隱匿詐欺犯罪所得之財物，竟仍不違
    背其本意，基於幫助他人詐欺之犯意，將所申設之復華商業
    銀行府城分行帳號為0000000000000 號之存摺、提款卡及密
    碼，以每本新臺幣3,000 元之代價，售予共犯庚○○、乙○○、丙○○、丁○○等人所屬之詐欺車手集團成員，共犯庚○○再將收購得來之帳戶交付合作之詐欺集團成員，由該集
    團成員意圖為自己不法所有，以電話佯稱將以低價出售BMW
    自用小客車，要求先支付款項，詐騙告訴人吳俊彥，致告訴
    人吳俊彥因而陷於錯誤，進而匯款至前開被告帳戶而遭受損
    失50萬元，因認被告己○○涉有刑法第30條、第339 條第1
    項幫助詐欺罪嫌。
二、按案件曾經判決確定者，應諭知免訴之判決，刑事訴訟法第
    302 條第1 款定有明文。
三、經查：
  (一)被告己○○對於有將上揭復華商業銀行存摺、提款卡及密碼
    出售予同案被告庚○○一情均予坦承，為另供稱：伊係在95
    年9 月份左右，經朋友即同案被告戊○○介紹，先在台南市
    ○○路，以1 本3,000 元之代價，將安中路郵局存摺租予同
    案被告丁○○，5 天後，再將第一商業銀行（下稱第一銀行
    ）帳號為00000000000 號帳戶及上揭復華銀行帳戶之存摺交
    予同案被告戊○○，由同案被告戊○○租予同案被告丁○○
    等語明確（參見臺灣桃園地方法院檢察署96年度偵字第2945
    號第25-26 頁），此外復查無其他證據可資證明被告己○○
    係分別出售上揭第一銀行帳戶及復華銀行帳戶，應認被靠己○○係同時出售上揭第一銀行及復華銀行帳戶無訛。
  (二)而被告於95年10月間某日，將上揭第一銀行申請之存摺、提
    款卡及密碼，委由同案被告戊○○在台南市○○區○○路，
    以每本3,000 元之代價，出售予同案被告丁○○一情，案經
    台南市警察局第三分局移送臺灣台南地方法院檢察署檢察官
    偵查後，該署檢察官於96年3 月28日以96年度偵字第2794號
    聲請簡易判決處行，並經臺灣台南地方法院於96年8 月14日
    以96年度簡字第1352號判處有期徒刑4 月確定，再經該院於
    96年10月8 日以96年度聲減字第4201號減為有期徒刑2 月確
    定，有臺灣台南地方法院檢察署96年度偵字第2794號聲請簡
    易判決處行書、臺灣台南地方法院96年度簡字第1352號刑事
    判決及臺灣高等法院被告前案紀錄表各1 份在卷可按。
四、綜上所述，本院既認被告己○○被訴出售復華銀行存摺部分
    與臺灣台南地方法院96年度簡字第1352號刑事案件係屬同一
    案件，自為臺灣台南地方法院96年度簡字第1352號刑事判決
    之前案確定判決效力所及，故公訴人就此同一案件向本院起
    訴，依上開法條說明，自應不經言詞辯論，逕諭知免訴之判
    決。
據上論斷，應依刑事訴訟法第273 條之1 第1 項、第299 條第1
項前段、第302 條第1 款，刑法第28條、第339 條第1 項、第41
條第1 項前段，中華民國九十六年罪犯減刑條例第2 條第1 項第
3款 、第7 條、第9 條，刑法施行法第1 條之1 第1 項、第2 項
前段，判決如主文。
本案經檢察官柯博齡到庭執行職務。
中    華    民    國    98    年    3     月    16    日
                  刑事第五庭  法  官   江春瑩
以上正本證明與原本無異。
如不服本判決應於收受判決後10日內向本院提出上訴書狀，並應
敘述具體理由。其未敘述上訴理由者，應於上訴期間屆滿後20日
內向本院補提理由書 (均須按他造當事人之人數附繕本)「 切勿
逕送上級法院」。
                              書記官   羅婉榕
中    華    民    國    98    年    3     月    16    日
附錄本件論罪科刑法條全文
中華民國刑法第339 條（普通詐欺罪）
意圖為自己或第三人不法之所有，以詐術使人將本人或第三人之
物交付者，處5 年以下有期徒刑、拘役或科或併科1 千元以下罰
金。
以前項方法得財產上不法之利益或使第三人得之者，亦同。
前二項之未遂犯罰之。
附表一
  ┌──┬───┬────┬────┬─────────┬────┬────┐
  │編號│被告  │時間    │地點    │銀行帳號          │代   價 │詐欺集團│
  │    │      │        │        │                  │        │成員    │
  ├──┼───┼────┼────┼─────────┼────┼────┤
  │1   │戊○○│95年10月│台南市中│復華商業銀行府城分│每本    │丙○○、│
  │    │      │        │西區金華│行帳號000000000000│3,000元 │丁○○  │
  │    │      │        │路某大都│0號帳戶、合作金庫 │        │        │
  │    │      │        │會網路咖│商業銀行南興分行帳│        │        │
  │    │      │        │啡店旁、│號0000000000000號 │        │        │
  │    │      │        │台南市忠│、第一商業銀行忠義│        │        │
  │    │      │        │義路第一│分行帳號 000000000│        │        │
  │    │      │        │銀行前  │16號帳戶（一銀部分│        │        │
  │    │      │        │        │，另行處分）      │        │        │
  ├──┼───┼────┼────┼─────────┼────┼────┤
  │2   │己○○│95年9月 │台南市忠│臺灣郵政安南郵局帳│每本    │丁○○  │
  │    │      │中旬    │義路    │號0000000-0000000 │3,000元 │        │
  │    │      │        │        │號帳戶、第一商業銀│        │        │
  │    │      │        │        │行安南分行帳號    │        │        │
  │    │      │        │        │00000000000號帳戶(│        │        │
  │    │      │        │        │另案簡判）、復華商│        │        │
  │    │      │        │        │業銀行府城分行帳號│        │        │
  │    │      │        │        │0000000000000號帳 │        │        │
  │    │      │        │        │戶 (另行處分)     │        │        │
  ├──┼───┼────┼────┼─────────┼────┼────┤
  │3   │甲○○│95年12月│台南市北│萬泰泰商業銀行台南│共1萬   │乙○○  │
  │    │      │11日    │區○○路│分行帳號          │5,000元 │        │
  │    │      │        │三段靠近│000000000000號帳戶│        │        │
  │    │      │        │公園南路│、合作金庫商業銀行│        │        │
  │    │      │        │附近    │北台南分行帳號    │        │        │
  │    │      │        │        │000-0000000000000 │        │        │
  │    │      │        │        │號帳戶            │        │        │
  ├──┼───┼────┼────┼─────────┼────┼────┤
  │4   │葉盈俊│95年8、9│台南市永│遠東國際商業銀行帳│每本2000│庚○○  │
  │    │      │月間    │康永大路│號00000000000000號│元代價  │乙○○  │
  │    │      │        │旁超商  │、華南商業銀行新市│        │        │
  │    │      │        │        │分行帳號0000000000│        │        │
  │    │      │        │        │9號、泰世華商業銀 │        │        │
  │    │      │        │        │行台南分行帳號0105│        │        │
  │    │      │        │        │00000000號等帳戶  │        │        │
  ├──┼───┼────┼────┼─────────┼────┼────┤
  │5   │陳國忠│95年10月│高速公路│麻豆郵局局號019136│以代辦貸│乙○○  │
  │    │      │間      │麻豆交流│6、帳號0000000號帳│款名義取│        │
  │    │      │        │道      │戶                │得      │        │
  ├──┼───┼────┼────┼─────────┼────┼────┤
  │    │丁○○│95年10、│台南市中│彰化銀行0000000000│每本3000│乙○○  │
  │6   │      │11月間  │西區大智│768700號          │元代價  │        │
  │    │      │        │街      │帳戶              │        │        │
  │    │      │        │        │                  │        │        │
  └──┴───┴────┴────┴─────────┴────┴────┘
附表二
  ┌──┬────┬────┬──────┬────┬─────┬─────┐
  │編號│被害人  │匯入日期│匯入銀行帳號│匯入帳號│匯款金額  │詐騙手段  │
  │    │        │        │            │申請人  │          │          │
  ├──┼────┼────┼──────┼────┼─────┼─────┤
  │1   │李惠燕  │95.10.19│臺灣郵政安南│己○○  │分別匯款8 │佯稱中獎需│
  │    │        │95.10.20│郵局帳號0031│        │萬8,000元 │匯款為由，│
  │    │        │95.10.20│-0000000 號 │        │、5萬元、 │致被害人陷│
  │    │        │        │帳戶        │        │17萬5,000 │於錯誤，依│
  │    │        │        │            │        │元        │指示匯款。│
  │    │        ├────┼──────┼────┼─────┼─────┤
  │    │        │95.10.23│麻豆郵局局號│陳國忠  │15萬元    │佯稱中獎需│
  │    │        │        │0000000、帳 │        │          │匯款為由，│
  │    │        │        │0000000號帳 │        │          │致被害人陷│
  │    │        │        │戶          │        │          │於錯誤，依│
  │    │        │        │            │        │          │指示匯款  │
  ├──┼────┼────┼──────┼────┼─────┼─────┤
  │2   │張容  │95.11.13│復華商業銀行│戊○○  │19萬9,300 │佯稱香港賽│
  │    │        │        │府城分行帳號│        │元        │馬協會公司│
  │    │        │        │0000000000號│        │          │，邀約被害│
  │    │        │        │帳戶        │        │          │人投資，致│
  │    │        │        │            │        │          │被害人陷於│
  │    │        │        │            │        │          │錯誤而匯款│
  │    │        │        │            │        │          │。        │
  ├──┼────┼────┼──────┼────┼─────┼─────┤
  │3   │李繩武  │95.12.19│萬泰泰商業銀│甲○○  │200萬元   │佯稱臺北市│
  │    │        │        │行台南分行帳│        │          │政府北投分│
  │    │        │        │號0000000000│        │          │局偵查詐騙│
  │    │        │        │號帳戶      │        │          │集團警官，│
  │    │        │        │            │        │          │要求被害人│
  │    │        │        │            │        │          │匯款，致李│
  │    │        │        │            │        │          │繩武陷於錯│
  │    │        │        │            │        │          │誤，而匯款│
  │    │        │        │            │        │          │至甲○○帳│
  │    │        │        │            │        │          │戶。      │
  ├──┼────┼────┼──────┼────┼─────┼─────┤
  │4   │丁瑋  │95.12.14│合作金庫商業│甲○○  │2萬7,000元│佯稱銀行人│
  │    │        │        │銀行北台南分│        │          │員，將為其│
  │    │        │        │行帳號006-14│        │          │辦理親人遺│
  │    │        │        │9803號帳戶  │        │          │產繼承，致│
  │    │        │        │            │        │          │丁緯陷於│
  │    │        │        │            │        │          │錯誤，依指│
  │    │        │        │            │        │          │示匯款至李│
  │    │        │        │            │        │          │慶鴻帳戶。│
  ├──┼────┼────┼──────┼────┼─────┼─────┤
  │5   │許雅玲  │        │第一銀行帳號│戊○○  │6萬5,000元│佯稱中獎需│
  │    │        │95.11.15│00000000000 │        │          │匯款方可領│
  │    │        │        │號帳號      │        │          │獎為由，致│
  │    │        │        │            │        │          │被害人陷於│
  │    │        │        │            │        │          │錯誤，依指│
  │    │        │        │            │        │          │示匯款    │
  ├──┼────┼────┼──────┼────┼─────┼─────┤
  │6   │黎信良  │95.10.23│ 第一銀行帳 │戊○○  │1萬9,000元│佯稱網路拍│
  │    │        │        │ 00000000000│        │          │賣電腦，要│
  │    │        │        │ 號帳戶     │        │          │求匯款，致│
  │    │        │        │            │        │          │被害人陷於│
  │    │        │        │            │        │          │錯誤，依指│
  │    │        │        │            │        │          │示匯款    │
  ├──┼────┼────┼──────┼────┼─────┼─────┤
  │7   │王子安  │95.11.13│第一銀行帳號│戊○○  │6萬5,000  │佯稱中獎需│
  │    │        │        │00000000000 │        │元        │匯款方可領│
  │    │        │        │號帳戶      │        │          │獎為由，致│
  │    │        │        │            │        │          │被害人陷於│
  │    │        │        │            │        │          │錯誤，依指│
  │    │        │        │            │        │          │示匯款    │
  ├──┼────┼────┼──────┼────┼─────┼─────┤
  │8   │林秀卿  │95.11.15│第一銀行帳號│戊○○  │6萬5,000元│佯稱中獎需│
  │    │        │        │00000000000 │        │          │匯款方可領│
  │    │        │        │號帳戶      │        │          │獎為由，致│
  │    │        │        │            │        │          │被害人陷於│
  │    │        │        │            │        │          │錯誤，依指│
  │    │        │        │            │        │          │示匯款    │
  ├──┼────┼────┼──────┼────┼─────┼─────┤
  │9   │邱兆均  │95.11.10│第一銀行帳號│己○○  │6萬3,000元│佯稱中獎  │
  │    │        │        │00000000000 │        │          │105萬元， │
  │    │        │        │號帳戶      │        │          │要求匯手續│
  │    │        │        │            │        │          │費方可領取│
  │    │        │        │            │        │          │。        │
  ├──┼────┼────┼──────┼────┼─────┼─────┤
  │10  │吳俊彥  │95.10.30│復華銀行帳號│己○○  │50萬元    │佯稱將低價│
  │    │        │        │000000000000│        │          │出售BM W自│
  │    │        │        │號帳戶      │        │          │用小客車，│
  │    │        │        │            │        │          │要求需先付│
  │    │        │        │            │        │          │款，致被害│
  │    │        │        │            │        │          │人陷於錯誤│
  │    │        │        │            │        │          │匯款。    │
  ├──┼────┼────┼──────┼────┼─────┼─────┤
  │11  │張麗銀  │95.11.9 │第一銀行帳號│己○○  │6萬3,000元│佯稱投資將│
  │    │        │        │00000000000 │        │          │開幕電器公│
  │    │        │        │號帳戶      │        │          │司，可獲高│
  │    │        │        │            │        │          │利，致被害│
  │    │        │        │            │        │          │人受騙匯款│
  │    │        │        │            │        │          │。        │
  ├──┼────┼────┼──────┼────┼─────┼─────┤
  │12  │蔡正峰  │95.11.13│第一銀行帳號│己○○  │6萬3,000  │佯稱投資將│
  │    │        │        │00000000000 │        │元        │開幕電器公│
  │    │        │        │號帳戶      │        │          │司，可獲高│
  │    │        │        │            │        │          │利及參加抽│
  │    │        │        │            │        │          │獎，致被害│
  │    │        │        │            │        │          │人受騙匯款│
  │    │        │        │            │        │          │。        │
  ├──┼────┼────┼──────┼────┼─────┼─────┤
  │13  │薛貽瑄  │95.10.05│遠東國際商業│葉盈俊  │每個帳戶  │佯稱投資  │
  │    │        │        │銀行帳號0160│        │各500萬元 │將香港六合│
  │    │        │        │000000000號 │        │          │彩公司，可│
  │    │        │        │、華南商業銀│        │          │獲高利，致│
  │    │        │        │行新市      │        │          │被害人受騙│
  │    │        │        │分行帳號    │        │          │將達方公司│
  │    │        │        │0000000000  │        │          │款項匯入。│
  │    │        │        │9號、泰世華 │        │          │          │
  │    │        │        │業銀        │        │          │          │
  │    │        │        │行台南分行帳│        │          │          │
  │    │        │        │號0105      │        │          │          │
  │    │        │        │00000000號等│        │          │          │
  │    │        │        │帳戶        │        │          │          │
  ├──┼────┼────┼──────┼────┼─────┼─────┤
  │14  │趙恩寶  │95.11.15│彰化銀行0096│丁○○  │97萬元    │佯稱地檢署│
  │    │        │        │000000000000│        │          │檢察官查案│
  │    │        │        │號帳戶      │        │          │，需匯款至│
  │    │        │        │            │        │          │帳戶協助調│
  │    │        │        │            │        │          │查，致被害│
  │    │        │        │            │        │          │人受騙將款│
  │    │        │        │            │        │          │項匯入    │
  └──┴────┴────┴──────┴────┴─────┴─────┘
附表三
  ┌──┬────┬────┬──────────┬────┬─────┐
  │編號│提款人  │提款日期│提款銀行帳號        │帳戶申請│提款金額  │
  │    │        │        │                    │人      │          │
  ├──┼────┼────┼──────────┼────┼─────┤
  │1   │丁○○  │95.10.20│臺灣郵政安南郵局帳  │己○○  │15萬元    │
  │    │        │        │號0000000-0000000   │        │          │
  │    │        │        │號帳戶              │        │          │
  ├──┼────┼────┼──────────┼────┼─────┤
  │2   │丁○○、│95.11.15│彰化銀行延平分行帳號│丁○○  │97萬元（未│
  │    │丙○○  │        │0000000000000000號帳│        │遂）      │
  │    │        │        │戶                  │        │          │
  ├──┼────┼────┼──────────┼────┼─────┤
  │3   │戊○○、│95.10.30│第一銀行臺南分行帳戶│戊○○  │50萬元    │
  │    │丁○○、│        │00000000000號帳戶   │        │          │
  │    │丙○○  │        │                    │        │          │
  ├──┼────┼────┼──────────┼────┼─────┤
  │4   │甲○○、│95.12.19│萬泰泰商業銀行台南  │甲○○  │200萬元   │
  │    │阿雄    │        │分行帳號            │        │          │
  │    │        │        │000000000000號帳戶  │        │          │
  ├──┼────┼────┼──────────┼────┼─────┤
  │5   │葉盈俊、│95.10.05│遠東國際商業銀行帳號│葉盈俊  │各500萬元 │
  │    │丁○○  │        │00000000000000號、華│        │，共1,500 │
  │    │        │        │南商業銀行新市分行帳│        │萬元      │
  │    │        │        │號00000000009號、國 │        │          │
  │    │        │        │泰世華商業銀行台南分│        │          │
  │    │        │        │行帳號000000000000  │        │          │
  │    │        │        │號等帳戶            │        │          │
  └──┴────┴────┴──────────┴────┴─────┘


司法院資訊處製作；財團法人民間司法改革基金會備份。
